【裁判字號】    95,易,231
【裁判日期】    950330
【裁判案由】    竊盜
【裁判全文】
臺灣板橋地方法院刑事判決               95年度易字第231號
公  訴  人  臺灣板橋地方法院檢察署檢察官名股
被      告  丁○○
                    （現於臺灣臺北監獄臺北分監另案執行）
上列被告因竊盜案件，經檢察官提起公訴（九十五年度偵字第一
九六七號）及移送併案審判（九十五年度偵字第五二五號、第二
五三○號），於被告為有罪之陳述後，本院合議庭裁定由受命
法官獨任依簡式審判程序審理，茲判決如下：
    主  文
丁○○連續竊盜，累犯，處有期徒刑柒月。
    事  實
一、丁○○前因竊盜案件，經本院以九十年度板簡字第一九四五
    號判處拘役五十日確定，於民國九十一年三月十九日執行完
    畢。又同因竊盜案件，經本院以九十一年度板簡字第一六二
    二號判處拘役四十日確定，於九十二年九月七日執行完畢。
    復再因竊盜案件，經本院以九十三年度簡字第四八三九號判
    處有期徒刑四月確定，甫於九十四年七月九日執行完畢（此
    部分構成累犯）。其後尚因搶奪案件，經本院以九十四年度
    訴字第六八五號判處有期徒刑一年確定，現仍執行中。
二、丁○○因工作不順，心起貪念，基於意圖為自己不法所有之
    概括犯意，連續為下列竊盜行為：
  (一)於九十四年十月十二日十七時二十分許，在位於臺北縣三峽
    鎮○○路三十號之「自由聯盟生鮮超市」內，利用選購物品
    而該店店員未加注意之機會，徒手竊取店內擺設於貨架上之
    洗髮乳乙瓶（價值新臺幣一百十五元），並藏置於右褲袋內
    ，得手後未將該物品提出結帳而步出店外欲行離去之際，即
    遭該店人員查覺而報警查獲。
  (二)於九十四年十二月二十八日十六時二十分許，在戊○○位於
    臺北縣三峽鎮○○路二二二巷一九六之一號之辦公室內，趁
    戊○○未加注意之機會，徒手竊取戊○○所有置於桌上之行
    動電話乙具（價值新臺幣四千元），並藏置於右褲袋內，得
    手後欲行離去之際，即為戊○○發覺並立即報警，旋為警於
    臺北縣三峽鎮○○路二二二巷二五四弄六十四之六號前查獲
    ，並自其褲袋內起獲上開行動電話乙具。
  (三)於九十五年一月十三日八時四十分許，在位於臺北縣三峽鎮
    ○○路○段一二一號由丙○○所經營之機車行內，假稱欲購
    買機車，趁隙竊取該店內神像上之金牌乙面（價值約新臺幣
    二千元）藏置於右褲袋內，得手後欲行欲行離去之際，即為
    丙○○查覺而報警查獲。
  (四)於九十五年一月十九日十一時許，前往位於臺北縣三峽鎮○○路二二二巷二三六弄六十九之六號之國祐傢俱工廠辦公室
    佯稱應徵工作，趁該工廠人員甲○○未加注意之機會，徒手
    竊取甲○○所有置於桌上之行動電話乙具（價值新臺幣六千
    五百元），得手後隨即離去。嗣警於同日十二時許，在臺北
    縣三峽鎮○○路四十一號前，因見丁○○行跡可疑而為盤查
    ，於其手上發現上開失竊之行動電話而查獲。
二、案經臺北縣政府警察局三峽分局報告臺灣板橋地方法院檢察
    署檢察官偵查起訴及移送併案審判。
    理  由
一、訊之被告丁○○對於上揭犯罪事實俱自白不諱，核與證人乙○○（自由聯盟生鮮超市店員）、戊○○、丙○○及甲○○
    於警詢中之指訴合致，堪認被告上開自白應與事實相符，此
    外，復有贓物認領保管單、現場與遭竊物品相片等存卷可資
    佐據，本件事證已臻明確，被告如事實欄所載之犯行堪以認
    定，應予依法論科。
二、核被告丁○○所為，係犯刑法第三百二十條第一項之竊盜罪
    。其先後四次竊盜犯行，時間緊接，方法相同，觸犯構成要
    件相同之罪，顯係基於概括犯意而為之，為連續犯，應依刑
    法第五十六條之規定論以一罪，並加重其刑。公訴人起訴書
    雖未敘及被告如事實欄二(二)、(三)、(四)所載三次竊盜犯行，惟
    此與經起訴論科之如事實欄二(一)之竊盜犯行有連續犯之裁判
    上一罪關係，為起訴效力之所及，本院依法應併為審判。又
    被告前因竊盜案件，經本院以九十三年度簡字第四八三九號
    判處有期徒刑四月確定，甫於九十四年七月九日執行完畢，
    此有臺灣高等法院被告前案紀錄表附卷足參，其於上開有期
    徒刑執行完畢後五年以內再犯本件最重本刑為有期徒刑以上
    之罪，為累犯，應依刑法第四十七條之規定遞為加重其刑。
三、爰審酌被告有如事實欄所載多次竊盜前科，現並因搶奪犯行
    執行中，素行不佳，此有卷附臺灣高等法院被告前案紀錄表
    可稽，其前案均僅科以拘役或得易科罰金之輕刑，然竟不知
    自珍而仍一再為之，顯見並無悛悔之意，惡性匪淺，自應予
    以相當之非難，不宜輕縱，惟其本件所竊物品並非價昂之物
    ，偵審中亦能直承犯行，犯罪後態度尚非不佳等一切情狀，
    量處如主文所示之刑，以資儆懲。
據上論斷，依刑事訴訟法第二百七十三條之一第一項、第二百九
十九條第一項前段，刑法第五十六條、第三百二十條第一項、第
四十七條，罰金罰鍰提高標準條例第一條前段，判決如主文。
本案經檢察官曾文鐘到庭執行職務。
中    華    民    國    95    年    3     月    30    日
                  刑事第十庭    法  官  楊  博  欽
以上正本證明與原本無異
如不服本判決應於送達後10日內向本院提出上訴狀
                                書記官  曾  美  滋
中    華    民    國    95    年    3     月    30    日
附錄本案論罪科刑法條全文：
中華民國刑法第三百二十條
  意圖為自己或第三人不法之所有，而竊取他人之動產者，為竊
  盜罪，處五年以下有期徒刑、拘役或五百元以下罰金。
  意圖為自己或第三人不法之利益，而竊佔他人之不動產者，依
  前項之規定處斷。
  前二項之未遂犯罰之。


司法院資訊處製作；財團法人民間司法改革基金會備份。
